臺灣臺南地方法院刑事判決　　　　　　　96年度易字第1062號
公　訴　人　臺灣臺南地方法院檢察署檢察官
被　　　告　戊○○
　　　　　　甲○○
上列被告因竊盜案件，經檢察官提起公訴（96年度偵字第6687號）
，本院判決如下：
    主  文
戊○○犯共同竊盜罪，累犯，處有期徒刑捌月，減為有期徒刑肆
月，如易科罰金，以新臺幣壹仟元折算壹日；又犯竊盜未遂罪，
累犯，處有期徒刑伍月，減為有期徒刑貳月又壹拾伍日，如易科
罰金，以新臺幣壹仟元折算壹日。應執行有期徒刑陸月，如易科
罰金，以新臺幣壹仟元折算壹日。
甲○○犯共同竊盜罪，處有期徒刑柒月，減為有期徒刑參月又壹
拾伍日，如易科罰金，以新臺幣壹仟元折算壹日。
    事  實
一、戊○○曾因違反毒品危害防制條例案件，經臺灣高等法院臺
    南分院以93年度上訴字第687號刑事判決判處有期徒刑10月
    ，於民國94年3月3日確定，並於94年11月10日縮短刑期執行
    完畢。詎其猶不知悔改，竟基於意圖為自己不法之所有之犯
    意，分別為下列行為：與甲○○共同基意圖為自己不法之
    所有之犯意聯絡，於96年3月19日下午5時許，由甲○○駕駛
    牌照號碼TQ-6486號自用小客車，搭載戊○○，前往臺南縣
    歸仁鄉○○村○○○路8號72號旁魚塭，共同徒手竊取許明
    海所有放置該處之不鏽鋼電源開關箱1個（價值新臺幣2萬元
    ），得手後搬運至前揭小客車上，隨即駕車逃逸，為許明海
    之弟乙○○當場目擊，駕駛車輛在後追捕，亦通知許明海騎
    乘機車一同追捕，仍逃逸無蹤。嗣經許明海記下前揭小客車
    之車牌號碼，並報警調閱附近監視錄影畫面，始循線查獲上
    情。戊○○另於96年4月24日下午3時30分許，自行前往臺
    南縣關廟鄉○○段2793地號丁○○所管理之義聖壇內，見鋁
    門窗、鋁製大門均已遭拆卸成條狀（價值新臺幣2千元），
    並集中放置在大門處，即徒手欲予以竊取後搬運至他處變賣
    ，旋即於同日下午3時50分許，因遭丁○○察覺，報警當場
    查獲致未遂。
二、案經許明海告訴及臺南縣警察局歸仁分局報請臺灣臺南地方
    法院檢察署檢察官偵查起訴。
    理  由
一、上揭犯罪事實，業據被告戊○○、甲○○於本院審理中坦承
    不諱，核與許明海、乙○○、丁○○於警詢時所述及於檢察
    官偵查中證述之情節相符，被告甲○○有與戊○○共同為犯
    罪事實欄所載之犯行，亦經被告戊○○以證人之身分，於
    本院96年12月4日審理時證述明確。此外，並有TQ-6486號自
    用小客車被監視錄影器拍到之翻拍照片一式4張（被告戊○○、甲○○共同竊盜部分）及義聖壇遭竊之現場照片8張附
    卷可資佐證。事證明確，被告戊○○、甲○○之犯行洵堪認
    定。
三、核被告戊○○、甲○○前揭犯罪事實所為，均係犯刑法第
    320條第1項之竊盜罪。被告戊○○、甲○○就上開犯行，有
    犯意之聯絡及行為之分擔，均為共同正犯。又核被告戊○○
    前揭犯罪事實所為，係犯刑法第320條第3項、第1項之竊
    盜未遂罪，其此部分係屬刑法第25條第1項之未遂犯，爰依
    刑法第25條第2項規定減輕其刑。被告戊○○曾因違反毒品
    危害防制條例案件，經臺灣高等法院臺南分院以93年度上訴
    字第687號刑事判決判處有期徒刑10月，於民國94年3月3日
    確定，並於94年11月10日縮短刑期執行完畢之事實，有刑案
    資料查註紀錄表及臺灣高等法院被告前案紀錄表附卷可稽，
    其於執行完畢後，5年以內故意再犯本件有期徒刑以上之罪
    ，為累犯，應依法加重其刑。又中華民國96年罪犯減刑條例
    於96年7月4日公布，於96年7月16日施行，犯罪在中華民國
    96年4月24日以前者（包括96年4月24日當日之犯罪在內），
    除該條例另有規定外，有期徒刑減其刑期二分之一，中華民
    國96年罪犯減刑條例第2條第1項第3款定有明文。查被告戊○○上開2罪之犯罪時間均在96年4月24日以前，且合於減刑
    條件，應予減刑，並先加後減，其前揭犯罪事實之罪並遞
    減之。又被告戊○○所犯上開2罪，時間、地點互異，犯意
    各別，應予分論併罰。被告甲○○上開之犯罪時間亦在96年
    4月24日以前，且合於減刑條件，應予減刑。審酌被告戊○○、甲○○之品行、犯罪動機、目的、手段、所生之危害；
    被告戊○○之智識教育程度為國中畢業、生活經濟狀況普通
    、其事後坦承犯行顯有悔意、犯後態度尚佳；被告甲○○之
    智識教育程度為國小畢業、生活經濟狀況普通、其犯後並無
    悔意，於本院審理時，初時堅持否認犯罪，其後因戊○○以
    證人之身分證明其為前揭犯罪事實之共犯，其因無法抵賴
    始俯首認罪，並審酌檢察官因其犯後態度不佳，對其求處有
    期徒刑7月等一切情狀，爰就被告戊○○所犯共同竊盜罪部
    分，量處有期徒刑8月，減為有期徒刑4月，其所犯竊盜未遂
    罪部分，量處有期徒刑5月（經依刑法第25條第2項規定減輕
    其刑，已如上述），減為有期徒刑2月又15日，均諭知易科
    罰金之折算標準，並定其應執行刑為有期徒刑6月及諭知易
    科罰金之折算標準，以資懲儆；就被告甲○○所犯之共同竊
    盜罪，量處有期徒刑7月，減為有期徒刑3月又15日，並諭知
    易科罰金之折算標準，以資懲儆。
據上論斷，應依刑事訴訟法第299條第1項前段，刑法第28條、第
320條第1項、第3項、第47條第1項、第25條第2項、第41條第1項
前段、第51條第5款，中華民國九十六年罪犯減刑條例第2條第1
項第3款、第7條、第9條，判決如主文。
本案經檢察官丙○○到庭執行職務
中　　華　　民　　國　　96　　年　　12　　月　　18　　日
　　　　　　　　　刑事第九庭    法　官　林勝利
以上正本證明與原本無異。
如不服本判決應於收受本判後10日內向本院提出上訴書狀，並應
敘述具體理由。如未敘述上訴理由者，應於上訴期間屆滿後20日
內向本院補提理由書狀（均須按他造當事人之人數附繕本）「切
勿逕送上級法院」。
  　　　　　　　　　　　　　　　書記官　陳世勳
中　　華　　民　　國　　96　　年　　12　　月　　18　　日
附錄本案論罪科刑法條全文：
中華民國刑法第320條
意圖為自己或第三人不法之所有，而竊取他人之動產者，為竊盜
罪，處5年以下有期徒刑、拘役或5百元以下罰金。
意圖為自己或第三人不法之利益，而竊佔他人之不動產者，依前
項之規定處斷。
前二項之未遂犯罰之。
